【裁判字號】    97,易,285
【裁判日期】    970326
【裁判案由】    贓物等
【裁判全文】
臺灣彰化地方法院刑事判決               97年度易字第285號
公  訴  人  臺灣彰化地方法院檢察署檢察官
被      告  甲○○
            丙○○
上列被告等因竊盜等案件，經檢察官提起公訴（96年度偵字第11
105號），本院依簡式審判程序判決如下：
    主  文
甲○○犯竊盜罪，處有期徒刑拾月，減為有期徒刑伍月。又犯竊
盜罪，處有期徒刑捌月。應執行有期徒刑壹年。
丙○○寄藏贓物，處有期徒刑陸月，如易科罰金，以新臺幣壹仟
元折算壹日，減為有期徒刑參月，如易科罰金，以新臺幣壹仟元
折算壹日。又寄藏贓物，處有期徒刑肆月，如易科罰金，以新臺
幣壹仟元折算壹日。應執行有期徒刑陸月，如易科罰金，以新臺
幣壹仟元折算壹日。
    事  實
一、甲○○係設在彰化縣彰化市○○路○段277巷5號「易暹企業
    股份有限公司（下稱易暹公司）」之員工，該公司在生產五
    金零件過程，須用到銅材料，亦會生產大量銅廢料，而依該
    公司之規定，銅廢料及銅材料歸由公司負責人及廠長管理。
    惟甲○○因積欠卡債，急需用錢，眼見銅價上漲，有利可圖
    ，遂萌生為自己不法所有之意圖，自民國95年10月間某日起
    至96年3月底某日止，趁其他易暹公司員工未注意之際，以
    每天竊取2、3次或每2、3天竊取1次方式，接續竊取公司所
    有之銅廢料，得手後先放在其車牌號碼YAZ—581號重型機車
    置物箱內，再利用下班或休息時間，以騎機車方式搬離公司
    。又甲○○為囤放上開贓物，乃找其友丙○○商量，詎丙○
    ○明知甲○○所竊取之上開銅廢料為贓物，竟因甲○○答應
    會分配變賣所得，而同意提供位於彰化縣彰化市○○路269
    巷18號之「建隆企業社」之儲物室，供甲○○寄藏贓物。之
    後甲○○即陸續將竊取之銅廢料放置在「建隆企業社」儲物
    室內，迨贓物囤積達約60公斤時，即將之載運販賣予不知情
    之五金回收商鄭宗達，前後共3次，所得共約新臺幣（下同
    ）3萬元，並依約分配予丙○○約1萬元。
二、甲○○復意圖為自己不法之所有，自96年10月間某日起至96
    年11月28日止，趁其他易暹公司員工未注意之際，以每天竊
    取2、3次或每2、3天竊取1次方式，接續竊取公司所有之銅
    材料（含銅條、銅製3通接頭等），得手後先放在其車牌號
    碼YAZ—581號重型機車置物箱內，再利用下班或休息時間，
    以騎機車方式，將上開贓物搬至「建隆企業社」。丙○○亦
    明知甲○○所竊取之上開銅材料為贓物，竟因甲○○答應會
    分配變賣所得，乃同意提供「建隆企業社」儲物室，供甲○
    ○寄藏贓物，之後甲○○即於96年10月間某日起至96年11月
    底某日止，陸續將竊取之銅材料放置在「建隆企業社」儲物
    室內，準備於累積達一定數量後再予販賣。後「易暹公司」
    負責人乙○○發現公司銅材料有明顯短少，而在公司裝置監
    視器，發現甲○○接續於96年11月16日10時17分15秒、10時
    30分48秒、12時4分18秒、19時10分9秒、19時13分30秒及20
    時22分40秒等時間，竊取公司所有之銅材料，並放置於其車
    牌號碼YAZ—581號重型機車置物箱內；又於96年11月22日10
    時56分17秒，在公司內竊取銅材料後，放置其上開機車置物
    箱內，故報警處理。甲○○復於11月28日上午9時許起至當
    日上午11時30分許止，在易暹公司內，接續竊取3包銅條得
    手，總重為9.8公斤，並放置在其上開機車置物箱內，嗣於
    該日中午12時18分許，欲騎車載運上開銅條離開易暹公司時
    ，遭員警持搜索票執行搜索，先在上開機車置物箱內扣得銅
    條3包，後甲○○復帶同員警至「建隆企業社」辦公室內扣
    得銅條11包及銅製3通接頭1包，總重為47公斤。
二、案經易暹公司訴由彰化縣警察局移送臺灣彰化地方法院檢察
    署檢察官偵查起訴。
    理  由
一、訊據被告甲○○、丙○○對於上開犯罪事實均坦承不諱，核
    與證人乙○○、鄭宗達於警詢、偵查中證述之情節大致相符
    ，復有甲○○行竊時之監視器錄影畫面翻拍照片26張、查獲
    現場照片10張、贓物認領保管單1紙及搜索票、搜索扣押筆
    錄影本各1份附卷可稽，足認被告之自白與事實相符。綜上
    ，本件事證已臻明確，被告2人上揭竊盜、寄藏贓物之犯行
    ，均堪以認定。
二、核被告甲○○所為係犯刑法第320條第1項竊盜罪，被告丙○
    ○所為係犯刑法第349條第2項寄藏贓物罪。又按數行為於同
    時同地或密切接近之時地實施，侵害同一之法益，各行為之
    獨立性極為薄弱，依一般社會健全觀念，在時間差距上，難
    以強行分開，在刑法評價上，以視為數個舉動之接續施行，
    合為包括之一行為予以評價，較為合理，則屬接續犯，而為
    包括之一罪，最高法院86年臺上字第3295號判例意旨可資參
    照。查被告甲○○自95年10月間某日起至96年3月底某日止
    之多次竊盜行為，被告丙○○自95年10月間某日起至96年3
    月底某日止之多次寄藏贓物行為，均係於密接時間、同一地
    點反覆所為，且侵害同一之法益，各行為之獨立性極為薄弱
    ，則被告2人此部分先後多次之竊盜、寄藏贓物行為，自應
    各論以接續犯之包括一罪；又被告甲○○自96年10月間某日
    起至同年11月28日止之多次竊盜行為，被告丙○○自96年10
    月間某日起至96年11月底某日止之多次寄藏贓物行為，均係
    於密接時間、同一地點反覆所為，且侵害同一之法益，各行
    為之獨立性極為薄弱，則被告2人此部分先後多次之竊盜、
    寄藏贓物行為，自應各論以接續犯之包括一罪。再被告甲○
    ○2次竊盜犯行及被告丙○○2次寄藏贓物犯行，均犯意各別
    ，行為互殊，而應各分論併罰之。爰審酌被告甲○○擔任易
    暹公司之員工，不思恪遵職守，竟因積欠信用卡債，即竊取
    該公司之銅材料及銅廢料販賣，除使該公司蒙受不小之損失
    外，並破壞了社會整體間之信任感，又被告丙○○僅因貪圖
    小利，即貿然提供處所供被告甲○○寄藏贓物，亦屬不該，
    惟念及渠等犯後均坦承犯行，態度良好，及渠等犯罪之手段
    、方法等一切情狀後，就渠等所犯各量處如主文所示之刑，
    並就被告丙○○所處之刑諭知易科罰金之折算標準。另本案
    被告2人為事實欄一所示之竊盜及寄藏贓物犯行之時間均係
    於96年4月24日之前，且均符合中華民國96年罪犯減刑條例
    第2條第1項第3款之規定，爰將渠等此部分之宣告刑均減輕2
    分之1，並與渠等所犯事實欄二所示不應減刑之罪所處之刑
    ，合併定渠等應執行之刑，附此敘明。
據上論斷，應依刑事訴訟法第273條之1第1項、第299條第1項前
段，刑法第320條第1項、第349條第2項、第41條第1項前段、第5
1條第5款，刑法施行法第1條之1，中華民國96年罪犯減刑條例第
2條第1項第3款、第7條、第9條、第11條，判決如主文。
本案經檢察官謝雨青到庭執行職務。
中    華    民    國    97    年    3     月    26    日
                  臺灣彰化地方法院刑事第七庭
                         法  官   紀佳良
以上正本證明與原本無異。
如不服本判決，應於判決送達後10日內，向本院提出上訴書狀，
上訴書狀應「敘述具體上訴理由」，並按他造當事人之人數附繕
本。「切勿逕送上級法院」。
告訴人或被害人對於判決如有不服具備理由請求檢察官上訴者，
其上訴期間之計算係以檢察官收受判決正本之日期為準。
中    華    民    國    97    年    3     月    26    日
                         書記官   詹國立
附錄本案論罪科刑法條：
刑法第320條：
意圖為自己或第三人不法之所有，而竊取他人之動產者，為竊盜
罪，處5年以下有期徒刑、拘役或5百元以下罰金。
意圖為自己或第三人不法之利益，而竊佔他人之不動產者，依前
項之規定處斷。
前二項之未遂犯罰之。
刑法第349條：
收受贓物者，處三年以下有期徒刑、拘役或五百元以下罰金。
搬運、寄藏、故買贓物或為牙保者，處五年以下有期徒刑、拘役
或科或併科一千元以下罰金。
因贓物變得之財物，以贓物論。


司法院資訊處製作；財團法人民間司法改革基金會備份。
